臺灣臺北地方法院刑事判決　　　　　　　99年度交訴字第30號
公　訴　人　臺灣臺北地方法院檢察署檢察官
被　　　告　蔡森淵
選任辯護人　林哲倫律師
　　　　　　張百欣律師
　　　　　　蕭萬龍律師
上列被告因公共危險等案件，經檢察官提起公訴（98年度偵字第
23943號），本院判決如下：
    主  文
蔡森淵駕駛動力交通工具肇事，致人死亡而逃逸，處有期徒刑壹
年貳月。
被訴業務過失致死部分無罪。
    事  實
一、蔡森淵係中壢汽車客運股份有限公司（下稱中壢客運）之司
    機，於民國98年9月17日上午8時10分許，駕駛車牌號碼799-
    FD號營業用大客車（下稱系爭公車），沿臺北市○○區○○
    路南向直行第二車道，行經基隆路與吳興街之交岔路口前，
    因同向右側車道（下稱第三車道）騎乘車牌號碼BQK-365號
    重型機車（下稱系爭機車）之楊茂山突然向左閃避，而與系
    爭公車右側車身發生碰撞，楊茂山因而人車倒地，當場受有
    嚴重顱部外傷併腦水腫陷入深度昏迷及外傷性左側肋骨骨折
    併左側氣血胸等傷害。詎蔡森淵明知駕車肇事後，竟另起肇
    事逃逸之犯意，僅在案發現場前方之公車停等區暫停約30餘
    秒，竟未下車查看，對楊茂山採取救護或其他必要之措施，
    並協助員警釐清肇事經過，旋即駕車逕自離去而逃逸。而楊
    茂山經轉送長庚醫療財團法人林口長庚紀念醫院（下稱長庚
    醫院）急救後，於同年9 月26日22時35分許，終因頭胸部外
    傷致顱內出血併左側氣血腫不治死亡。嗣經警到場處理，查
    訪目擊者始循線查知上情。
二、案經楊茂山之配偶洪淑芳及其子楊凱麟告訴暨臺北市政府警
    察局信義分局報告臺灣臺北地方法院檢察署檢察官偵查起訴
    。
    理  由
壹、告訴人楊凱麟於警詢中及檢察官相驗訊問中之供述、楊凱麟
    及葉文華於臺北市政府警察局信義分局交通分隊所作交通事
    故談話紀錄表，均屬審判外之陳述，辯護人復爭執證據能力
    （見本院卷第189頁），且楊凱麟亦未於檢察官偵訊前後具
    結，依刑事訴訟法第159條第1項規定，應無證據能力。再臺
    北市車輛行車事故鑑定委員會鑑定意見書、覆議意見書，均
    係法官囑託具車禍事故鑑定能力機關就本件車禍事故為鑑定
    後所提出之書面報告，依同法第206、208條規定，應具有證
    據能力。其餘如後判決援用認定本件事實所引用之卷內被告
    以外之人於審判外陳述，包括人證及文書證據等，並無證據
    證明係公務員違背法定程序所取得，且當事人及辯護人於本
    院準備程序對證據能力不予爭執，迄至言詞辯論終結前未再
    聲明異議。又該等證據，亦無刑事訴訟法第159條之4之顯有
    不可信之情況與不得作為證據之情形。本院審酌上開證據資
    料製作時之情況，尚無違法不當及證明力明顯過低之瑕疵，
    亦認為以之作為證據應屬適當，依同法第159條至第159條之
    5規定，均有證據能力。
貳、有罪（即肇事逃逸）部分：
一、訊據被告蔡森淵固坦承於案發當時有駕駛系爭公車經過案發
    地點，惟矢口否認有何肇事逃逸之犯行，辯稱略以：伊於事
    發時遵循標線行駛，是被害人楊茂山騎車偏駛逼近系爭公車
    ，待發覺欲轉回原車道時，煞車反應不及失控自行滑倒，系
    爭公車與被害人身體或系爭機車並未發生接觸碰撞，伊當初
    駕駛時有聽到碰撞聲音從右邊傳來，才暫停在事故地點前的
    公車停靠站，伊自後照鏡觀察，沒有看到系爭機車倒地，且
    車流沒有其他異狀，認為自己沒有肇事才離開的云云（見本
    院卷第225頁背面、第288面背面）。經查：
（一）本件肇事經過，經本院當庭勘驗系爭公車行車紀錄錄影資
      料後，勘驗結果為：「（畫面顯示時間為2009/09/17、08
      ：22：50至08：22：55）被害人駕駛之系爭機車原行駛於
      第三車道，因該車前方在路口處有一輛休旅車，被害人開
      始偏左行駛，並跨越分隔車道之白色虛線，旋即在路口斑
      馬線處與系爭公車右前車身發生碰撞並發出聲響，被害人
      向左方跌落於地上，系爭公車繼續向前行駛於第二車道內
      並通過路口」，另就斯時現場車輛相關位置再行勘驗：「
      （08：22：53）畫面該輛休旅車左右及第三剎車燈都有亮
      ，車頭有往右邊的情況，（08：22：51）畫面被害人機車
      已經駛到中間分向線機車停等區的位置，（08：22：52
      ）畫面被害人已經與公車碰撞」等情，有勘驗筆錄在卷可
      查（見同卷第290頁）。另參以證人即在場目擊之人沈嘉
      琪於審理中結稱：伊看到公車過去，旁邊的機車就倒下來
      等語，及證人即前揭休旅車駕駛人陳城榮於審理中結稱：
      伊於案發當時在上班途中行經肇事路口準備右轉，有聽到
      聲響，自後照鏡看到機車倒在距約10公尺遠的地上，伊有
      向在場交警說明有1台大客車從旁經過後離開等語（見本
      院卷第332頁以下），實可確認被害人系爭機車確係因為
      發生碰撞始人車倒地而肇事。被告及辯護人固質疑前開勘
      驗結果的聲響，認為係因路面突起造成車內設施彈跳的聲
      音，並否認系爭公車與系爭機車發有發生碰撞云云。惟經
      本院勘驗過程中，系爭公車行經肇事路段前後，均未持續
      發現類此聲響，有上開勘驗筆錄可佐，若果係因路面突起
      所致，當不會如此，是被告此部分所辯，即無足採。再者
      ，被告所稱係被害人自行閃避而倒地乙節，不僅與本院前
      揭勘驗結果不符，且依證人沈嘉琪、陳城榮於本院審理中
      的陳述，亦均未提及系爭機車有何閃避而致人車倒地之情
      ，反而是一再提及現場碰撞聲響。是以，被告否認駕駛系
      爭公車有與被害人人車碰撞致肇事云云，與事實不符，無
      以採信。至辯護人另聲請勘驗系爭公車右後側監視器所得
      攝得畫面，以證明系爭公車未與被害人發生碰撞（見本院
      卷第334頁背面、第338頁），惟此節業經本院勘驗明確如
      前，認無再行調查之必要，附此敘明。
（二）再者，被害人於事發後，當場即行倒地不動，失去意識，
      頭部並流出不明液體，再經送醫急救診斷後，確受有嚴重
      顱部外傷併腦水腫及深度昏迷及外傷性左側肋骨骨折併左
      側氣血胸等傷勢，終因頭胸部外傷致顱內出血併左側氣血
      腫不治死亡等節，業據證人沈嘉琪於本院審理中供述明確
      ，並有長庚醫院病歷、診斷證明書及臺灣桃園地方法院檢
      察署檢察官相驗屍體證明書、檢驗報告書在卷可稽（見本
      院卷第100頁以下，相驗卷第37頁、第40頁以下），則被
      害人確因本件事故，致受有上開傷勢，嗣經送醫急救仍告
      不治死亡，亦堪認定。是以，本件被告確有駕駛系爭公車
      肇事致被害人死亡之事實。
（三）又按汽車駕駛人駕駛汽車肇事致人受傷或死亡者，應即採
      取救護措施及依規定處置，並通知警察機關處理，不得任
      意移動肇事汽車及現場痕跡證據，道路交通管理處罰條例
      第62條第3項前段定有明文。查被告駕車行經肇事地聽聞
      上開碰撞聲響後，有減速、切換車道停至前方路旁公車停
      靠區的舉動，惟並未打開車門，亦未有人上下車，之後被
      告在不到1分鐘的時間內即駕車駛離等情，同據本院勘驗
      明確，有勘驗筆錄可佐（見本院卷第290頁），復為被告
      所坦認。以被告在肇事後，突然將系爭公車停靠，且該處
      又非其行駛路線所應停靠車站，顯見被告明知業已駕車肇
      事，所以才會立即停靠。又被告於肇事後，雖短暫停留事
      發地前方路旁公車停靠站，惟並未下車查看，對被害人施
      予救護，或為其他報警、呼救等必要之措施，亦未留待員
      警到場釐清肇事經過，即將肇事車輛駛離，實有礙傷患及
      時救治及事故肇責之釐清，被告自有違前揭即時救護之規
      定，是其有肇事逃逸之客觀行為及主觀故意甚明。是被告
      辯稱：確實不知悉業有人受傷，始駕車離去，並無逃逸之
      故意云云，即無足取。
（四）起訴書雖認本件肇事時間為98年9月17日上午8時22分許，
      諒係以勘驗行車紀錄器攝影畫面所載時間為據（見偵字卷
      第79頁），惟行車紀錄器上計時設備因可調整，容有時間
      誤差乙情，業為被告及證人丁現昌供述在卷（見本院卷
      226頁背面、第330頁），故起訴書所認肇事時間並非正確
      ，再查消防單位接獲不明民眾以手機通報案發時間為同日
      8時13分，有消防救護紀錄、受理報案紀錄表可佐（見本
      院卷第193頁、偵卷第46頁），已堪認當時事故業經發生
      ，另據證人即移送機關員警葉鴻昇於偵查中供述：在場義
      交於當日8時10分即先以無線電呼叫交通警察到場等語（
      見偵卷第80頁），本院認此時為案發時間，較為可採，附
      此敘明。
（五）綜上所述，被告於駕駛動力交通工具肇事後，其雖曾短暫
      停留現場前方，惟並未採取任何積極救護相關措施或報警
      處理，亦未將自己之個人資料或聯絡方式留給在場之其他
      民眾，即逕自離去，其肇事逃逸之故意及客觀犯行至為明
      確，其上揭辯解，顯係卸責之詞，委無足取，本件事證明
      確，被告犯行足堪認定，應依法論科。
二、按駕駛動力交通工具肇事，致人死傷而逃逸者，刑法第185
    條之4 定有處罰明文，而該罪之立法目的，係為維護交通安
    全，加強救護，減少被害人之死傷，促使駕駛人於肇事致死
    傷後，能對被害人即時救護，報告警察機關，以減少死傷，
    是該罪之成立祇以行為人有駕駛動力交通工具肇事，致人死
    傷而逃逸之事實為已足，至行為人之肇事有否過失，則非所
    問，且該條文所稱之「肇事」者，當指因駕駛動力交通工具
    之人之駕駛行為招致車禍事故之發生，而「逃逸」者，自係
    指逃離不見蹤跡（最高法院94年度台上字第2152號判決理由
    參照）。查被告對於被害人死亡結果雖無過失（論述後述）
    ，然被害人騎乘系爭機車確係與被告駕駛系爭公車發生碰撞
    ，因而倒地受傷並招致死亡結果之發生，又被告明知自己肇
    事後，竟逃離現場，是核被告之所為，仍係犯刑法第185條
    之4之駕車肇事致人死亡而逃逸罪。
三、爰審酌被告身為營業大客車之駕駛，竟不知恪遵交通法規賦
    與肇事人義務，於本件肇事後，未及時對被害人施以必要之
    救助或報警處理，反而為逃避相關責任而駛離現場，終至被
    害人急救不治之憾事，其犯後復始終飾詞否認犯行，難認有
    悔意，暨被告犯罪素行、智識程度、生活狀況及其與告訴人
    間因肇責認定歧異而未能達成和解等一切情狀，量處如主文
    所示之刑。
參、無罪（即業務過失致人於死）部分：
一、公訴意旨另以：被告蔡森淵為中壢客運之司機，為從事駕駛
    業務之人，於98年9月17日上午8時22分許，其駕駛系爭公車
    ，沿臺北市○○區○○路由北往南方向行駛，行經該基隆路
    與吳興街之交岔路口附近時，本應注意車前狀況及兩車併行
    之間隔，並隨時採取必要之安全措施，而依當時情形並無不
    能注意之情事，竟疏未注意貿然行駛，致系爭公車前車輪處
    ，碰撞行駛於同向右側由被害人楊茂山騎乘之系爭機車，致
    被害人人車倒地並昏迷不醒，經送醫急救後，仍於同年9月
    26日22時35分許，因頭胸部外傷致顱內出血併左側氣血腫不
    治死亡，因認被告涉犯刑法第276條第2項之業務過失致死罪
    嫌。
二、按犯罪事實應依證據認定之，無證據不得認定其犯罪事實，
    又不能證明被告犯罪者，應諭知無罪之判決，刑事訴訟法第
    154條第2項、第301條第1項定有明文。刑事訴訟法上所謂認
    定犯罪事實之證據，係指足以認定被告確有犯罪行為之積極
    證據而言，如未能發現相當證據或證據不足以證明，自不能
    以推測或擬制之方法，以為裁判基礎。且刑事訴訟上證明之
    資料，無論其為直接或間接證據，均須達於通常一般之人均
    不致有所懷疑，而得確信其為真實之程度，始得據為有罪之
    認定，若其關於被告是否犯罪之證明未能達此程度，而有合
    理懷疑之存在，致使無從形成有罪之確信，根據「罪證有疑
    ，利於被告」之證據法則即不得遽為不利被告之認定（最高
    法院29年上字第3105號、40年臺上字第86號及76年度台上字
    第4986號判例意旨參照）。又按刑法上之過失者，係指行為
    人按其情節應注意，並能注意而不注意，或行為人對於構成
    要件事實，雖預見其發生而確信其不發生者而言，刑法第14
    條定有明文，是刑法上過失行為之成立，當指行為人於行為
    當時應注意其有致生一定犯罪結果之危險，且行為人依其行
    為當時所存在之客觀環境及條件，確能注意該犯罪結果有發
    生之可能，並能採行防止該結果發生之可能、合理且必要之
    行為，惟行為人竟疏未注意該一定犯罪結果發生之風險，而
    未為防免該結果發生之可能、合理且必要之行為；或行為人
    雖已注意有發生一定犯罪結果之風險，卻因確信該結果不發
    生，而未為防止該結果發生之可能、合理且必要之行為之謂
    。另按汽車駕駛人可信賴其他參與交通之對方亦能遵守交通
    規則，同時為必要之注意，謹慎採取適當之行動，而對於不
    可預知之他方參與交通者之違規行為並無預防之義務（最高
    法院74年台上字第4219號判例意旨參照）。汽車駕駛人，因
    可信賴其他參與交通之對方亦能遵守交通規則，且衡諸日常
    生活經驗及一般合理駕駛人之注意能力，已為必要之注意，
    並已採取適當之措施，或縱未採取適當之措施，仍無法避免
    交通事故之發生時，該汽車駕駛人對於信賴對方亦能遵守交
    通規則乃竟違規之行為，自無預防之義務，難謂該汽車駕駛
    人即有能注意而不注意之過失，而令負過失之責任（最高法
    院90年度台上字第2400號判決理由參照）。可知，交通安全
    規則所由訂立之本旨，乃繫於交通路權優先之概念，亦即關
    於他人違規行為所導致之危險，僅就可預見，且有充足時間
    可採取適當之措施以避免結果之發生時，方負其責任，對於
    他人突發不可知之違規行為並無防止之義務。若事出突然，
    行為人依當時情形，不能注意時，縱有結果發生，仍不得令
    負過失責任。
三、本件公訴人認被告涉有上揭罪嫌，無非係以告訴人楊凱麟供
    述、中壢客運陳報狀、交通事故現場圖、交通事故談話紀錄
    表、補充資料表、疑似道路交通事故肇事逃逸追查表、現場
    照片、相驗屍體證明書、檢驗報告書、行車監視器翻拍照片
    及光碟、勘驗筆錄等為憑，並據以推論被告疏未注意車前狀
    況及兩車併行間隔，是被告就本件車禍事故之發生，顯有過
    失等情，為其主要論據。
四、訊據被告固坦承伊係以駕駛營業用大客車為業，於案發當時
    駕駛系爭公車經過肇事地點，惟堅詞否認有何業務過失致死
    之犯行，辯稱以：伊均遵循標線行駛，是被害人騎車偏駛逼
    近系爭公車時，待發覺欲轉回原車道時，煞車反應不及失控
    自行滑倒，系爭公車與被害人人車並未發生碰撞，本件肇因
    不能歸責於伊等語。
五、經查：
（一）被告於98年9月17日上午8時10分許，駕駛系爭公車，沿臺
      北市○○區○○路南向行駛，行經該基隆路與吳興街之交
      岔路口附近時，與行駛於同向右側騎乘系爭機車之被害人
      身體發生碰撞，致被害人人車倒地，受有嚴重顱部外傷併
      腦水腫致深度昏迷及外傷性左側肋骨骨折併左側氣血胸等
      傷勢，經送醫急救後仍於同年9月26日22時35分許，即因
      頭胸部外傷致顱內出血併左側氣血腫不治死亡等情，已據
      本院認定如前，核先敘明。
（二）次查，經本院勘驗系爭公車行車紀錄監視錄影內容，被告
      駕駛系爭公車於畫面時間08:22:17綠燈後起駛，保持行駛
      於路段第二車道；於同時分45秒，在系爭公車右前方攝得
      騎駛在第三車道之系爭機車；於同時分48~50秒間，不明
      機車自系爭機車後方，穿越系爭機車及系爭公車間隙，斜
      跨過車道線超車至系爭公車前方，之後第二車道系爭公車
      車頭亦超越在旁騎駛於第三車道系爭機車；於同時分50~5
      5秒許，被害人騎乘系爭機車之第三車道，因前方路口有1
      部車後身閃煞車燈休旅車，被害人開始向左偏駛，於同時
      分51秒駛入車道間白虛線延伸機車停等區的位置，於同時
      分52秒已在行人穿越道斑馬線區與系爭公車右側車身發生
      碰撞，被害人即向左方跌倒在地，系爭公車則向前通過路
      口繼續行駛於第二車道等節，有本院勘驗筆錄及翻拍照片
      可佐（見本院卷第56~63頁，第289頁以下）。足見被害人
      當時騎乘系爭機車行至案發地點前，因前方路口有閃煞車
      燈號之休旅車，其向左偏駛之際，致身體與適行駛而至之
      系爭公車右側車身發生碰撞而肇事之情，應堪認定。
（三）按汽車行駛時，駕駛人應注意車前狀況及兩車併行之間隔
      ，並隨時採取必要之安全措施，道路交通安全規則第94條
      第3項固有規定。惟本件於系爭公車設置行車監視器顯示
      案發當日畫面時間08:22:45至同時分50秒，被害人系爭機
      車所在位置出現在系爭公車右前方騎駛於第三車道後，尚
      無偏駛的動作，且當時系爭公車、系爭機車間仍有相當間
      距，可由不明機車騎士於同時分48~49秒許從中穿越，被
      告當時係直行在原先行駛車道上，且車身均未逾越兩側標
      線，更無任何偏駛或切換車道之跡象，與相鄰車道系爭機
      車仍保持相當間距，應可信賴右側第三車道上之被害人系
      爭機車亦會遵守交通規則，在原第三車道上繼續向前直行
      ，並不會有突然偏駛或侵越車道之舉動，至此尚難認定被
      告有未注意車前狀況及兩車併行間隔之情。再者，系爭機
      車於畫面時間之同時分50秒始行向左偏駛，而斯時系爭公
      車車頭已超越系爭機車，迄於同時分52秒間人車才發生碰
      撞，業據本院勘驗明確如前，而當時系爭機車同車道前方
      之休旅車閃煞車燈暫停是等待右轉吳興街（證人誤稱嘉興
      街）乙情，亦據該休旅車駕駛證人陳城榮於審理中證述在
      卷（見本院卷第333頁背面），就此觀之，被害人當係為
      了閃避前方停等行人的休旅車，於同時分50秒時許才向左
      偏駛，趨近系爭公車，旋於同時分52秒與系爭公車右側車
      身碰撞，故被害人系爭機車從旁突然趨近系爭公車右側，
      造成兩車併行間距急遽縮減，已屬非常態的駕駛行為，而
      破壞與其他用路人交通信賴，本難強求在原車道保持直行
      且注意車前狀況之正常駕駛人分心刻意從旁注意到此狀況
      ，對被告而言，應屬不可預知的突發事故而無從預見。再
      被告所駕系爭公車於此同時車頭甫超越系爭機車，對於被
      害人自旁側突如其來的異常偏駛行為，亦無充分時間可能
      預見，且系爭公車於綠燈起步行經肇事路段前後，均始終
      保持直行於第二車道，亦未有越線駕駛行為。是以，本件
      被告既係依規定在自己車道行駛，並無法預見被害人違常
      駕駛行為之可能，客觀上自無從為注意防範，復無期待其
      能採取何種合理且必要之閃避措施等防免行為，揆諸前揭
      判決意旨及交通信賴原則，本件自難謂被告有應注意且能
      注意卻未注意車前狀況或兩車併行間隔之疏失。
（四）復以，臺北市車輛行車事故鑑定委員會函附之鑑定意見書
      及鑑定覆議意見書，均認事故前系爭公車、系爭機車分別
      行駛於第二、三車道，且系爭機車位於系爭公車右前方，
      兩車接近併行，行駛過程系爭機車逐漸左偏，迄事故發生
      瞬間，系爭公車車頭稍有超越系爭機車，而系爭機車已接
      近車道線，隨即系爭機車車身左傾，當被害人身體觸及系
      爭公車右前車身即失控發生事故，而系爭公車於事故發生
      前後均維持向前直行，且車身未超越右側車道線，據此推
      論，被害人騎乘系爭機車未注意周遭車輛動態即往左變換
      行向，有「變換行向未注意左後方來車」情事，為本件肇
      事原因；被告駕駛系爭公車，於車頭超越系爭機車時，適
      系爭機車變換行向，後1秒鐘即與系爭公車撞及，研析被
      告駕駛無足夠反應時間，認無肇事因素等情（見本院卷第
      220、259頁以下），亦認被害人騎乘機車未能注意來車即
      變換行向偏駛，為本件肇事原因，而無法認定被告就本件
      被害人死亡之結果有何違反交通注意義務之過失。
（五）又告訴代理人再質疑被告有超速之違規。然查，被告於警
      詢中供稱肇事當時車速約時速30公里，因當時車流量大，
      速度很慢等語（見偵卷第25頁），另查樺崎實業股份有限
      公司據系爭公車當日行車紀錄紙上紀錄內容，固擷取部分
      時段作成行車紀錄紙分析報告，惟因行車紀錄器時鐘需以
      人工對時調整刻度，且系爭公車所用7天型的紀錄紙較易
      產生實際時間誤差，致無法研判系爭公車於肇事時之確實
      行車速度等情，有該公司上分析報告在卷可參，並據證人
      丁現昌於審理中結證明確（見本院卷第302頁以下、第330
      頁以下），故本件亦乏積極事證足認被告有未依行車速限
      行駛之違規，附此敘明。
（六）末查，公訴人所舉告訴人楊凱麟之供述、交通警察交通事
      故談話紀錄表並無證據能力，業據本院認定如前，且楊凱
      麟、葉文華等人並未親身見聞事發經過；再相驗屍體證明
      書、檢驗報告書只能證明被害人死因及死亡之事實；又中
      壢客運陳報狀亦只能證明被告為駕駛人之情，均不足據以
      認定被告業務過失致死犯行。另本件肇事經過，業據本院
      勘驗系爭公車之行車紀錄內容已明如前，故起訴書證據清
      單所示其餘交通警察製作之報告文書，係事後所製作，亦
      無礙於本院上開之認定，均不足認定被告過失犯行。
（七）另公訴人聲請將被害人使用安全帽上漆料碰痕與系爭公車
      右側塗漆再送鑑定，以證明被害人頭部遭系爭公車重力撞
      擊致死等語（見本院卷第334頁背面），查上開跡證於案
      發後固經採證，有移送機關鑑驗報告書可認（見同卷第42
      頁），惟移送機關表示證物已發還被害人家屬，未予扣案
      保全，容無法再作鑑定等情，有本院公務電話紀錄可認（
      見本院卷第361頁），是此部分的證據不僅無從調查，況
      本件確有人車碰撞之情，業經本院認定無誤如前，而此等
      事實又不能推翻前揭肇因之認定，應認無再行調查必要，
      附此敘明。
六、綜上所述，被害人雖係與被告所駕系爭公車碰撞人車倒地而
    造成死亡之結果，然依卷內資料所示，尚不足以認定被告對
    於該死亡結果，有何違反注意義務之過失，本件公訴人舉證
    ，尚未達於一般人均不致有所懷疑之程度，自不能形成本院
    對於被告業務過失致死部分有罪認定之確切心證。此外，復
    查無其他積極證據足認被告有何公訴意旨所指涉犯業務過失
    致死之犯行，揆諸首揭法條及判例意旨說明，自不能證明被
    告此部分之犯罪，而應為無罪之諭知。
據上論斷，應依刑事訴訟法第299條第1項前段、第301條第1項前
段，刑法第185條之4，判決如主文。
本案經檢察官趙雪瑛到庭執行職務
中    華    民    國   100    年    3     月    31    日
              交通法庭    審判長法  官  許泰誠
                                法  官  李貞瑩  
                                法  官  林瑋桓
上正本證明與原本無異。 
如不服本判決應於收受送達後10日內向本院提出上訴書狀，並應
敘述具體理由；其未敘述上訴理由者，應於上訴期間屆滿後20日
內向本院補提理由書（均須按他造當事人之人數附繕本）「切勿
逕送上級法院」。告訴人或被害人如對於本判決不服者，應具備
理由請求檢察官上訴，其上訴期間之計算係以檢察官收受判決正
本之日期為準。 
                                書記官  鄭伊芸
中    華    民    國   100    年    3     月    31    日
附錄法條
中華民國刑法第185條之4
駕駛動力交通工具肇事，致人死傷而逃逸者，處 6 月以上 5 年
以下有期徒刑。